【裁判字號】    94,訴,664
【裁判日期】    950623
【裁判案由】    毒品危害防制條例
【裁判全文】
台灣士林地方法院刑事判決               94年度訴字第664號
公  訴  人  台灣士林地方法院檢察署檢察官
被      告  甲○○
選任辯護人  舒建中  律師
上列被告因違反毒品危害防制條例案件，經檢察官提起公訴（94
年度毒偵字第1493號）暨移送併案審理（台灣板橋地方法院檢察
署95年度毒偵字第2413號），經本院合議裁定行簡式審判程序，
本院判決如下：
    主  文
甲○○連續施用第一級毒品，累犯，處有期徒刑壹年肆月。
    事  實
一、甲○○前因違反麻醉藥品管理條例案件，經台灣板橋地方法
    院以84年度易字第145 號判決處有期徒刑7 月確定後，再因
    另違反麻醉藥品管理條例案件，復經台灣板橋地方法院以84
    年度訴字第1179號判決處應執行有期徒刑5 年10月確定，前
    開二案經台灣板橋地方法院以85年度聲字第753 號裁定合併
    定應執行有期徒刑6 年4 月後，於民國88年6 月17日縮短刑
    期假釋出監。惟其於假釋期間即88年間先犯妨害公務及施用
    第二級毒品安非他命毒品等案件，妨害公務部分經台灣高等
    法院以89年度上訴字第979 號判決處有期徒刑6 月確定，施
    用第二級毒品部分則經台灣板橋地方法院以88年度毒聲字第
    7599號裁定送觀察勒戒後，因認無繼續施用毒品之傾向，由
    台灣板橋地方法院檢察署檢察官以88年度毒偵字第2565號為
    不起訴處分確定；復因於89年間再犯施用毒品及偽造文書等
    案件，施用毒品部分先經台灣台北地方法院以90年度毒聲字
    第198 號裁定送觀察勒戒後，認有繼續施用毒品之傾向，再
    經台灣台北地方法院以90年度毒聲字第462 號裁定令入戒治
    處所施以強制戒治，於90年4 月6 日送台灣台北戒治所執行
    強制戒治，並經台灣台北地方法院檢察署檢察官以90年度毒
    偵字第327 號提起公訴，再經台灣台北地方法院以90年度訴
    字第297 號判決就施用第一級毒品部分處有期徒刑8 月、施
    用第二級毒品部分處有期徒刑7 月，應執行有期徒刑1 年2
    月，至其強制戒治之執行則因於戒治期間戒治成效經評定合
    格，認無繼續戒治之必要，再由台灣台北地方法院以90年度
    毒聲字第1942號裁定停止戒治，所餘戒治期間付保護管束，
    並於91年1 月19日保護管束期滿視為強制戒治執行完畢，至
    偽造文書部分則經台灣板橋地方法院以91年度簡字第117 號
    判決處有期徒刑6 月，上開施用第一級、第二級毒品及偽造
    文書等三罪再經台灣板橋地方法院以91年度聲字第1536號裁
    定合併定應執行有期徒刑1 年7 月後，並與前揭另犯之妨害
    公務案件以及上揭假釋經撤銷後剩餘殘刑3 年4 月21日，於
    90年9 月28日起接續執行，迄94年2 月24日因縮短刑期執行
    完畢。詎其仍未戒除惡習，竟於前案強制戒治執行完畢後5
    年內，復基於施用毒品之概括犯意，自94年6 月11日下午起
    至95年1 月13日下午3 時許，在台北縣土城市○○路○ 段25
    8 號16樓之1 租屋處及其他不詳處所，以將海洛因置於香菸
    內，再以點燃香菸吸食煙霧之方式，施用第一級毒品海洛因
    ，另於上開期間內之94年11月中旬某日起至95年1 月13日下
    午3 時許，於上揭處所，亦有將海洛因及安非他命同置於吸
    食器內，再以燒烤吸食氣體之方式，同時施用第一級毒品海
    洛因及第二級毒品安非他命多次，嗣於94年6 月12日下午5
    時45分，為警持搜索票在台北縣三峽鎮○○路63巷4 號5樓
    查獲；嗣因被告逃匿，經本院發佈通緝，再於95年1 月14日
    下午2 時30分許，為警在上揭台北縣土城市○○路○ 段258
    號16樓之1 被告租屋處查獲。
二、案經台北縣政府警察局報告台灣板橋地方法院檢察署呈請台
    灣高等法院檢察署令轉台灣士林地方法院檢察署檢察官偵查
    起訴暨台灣板橋地方法院檢察署檢察官移送併案審理。
    理  由
一、訊據被告甲○○對於上揭連續施用第一級毒品海洛因及第二
    級毒品安非他命之事實均坦承不諱（詳見本院95年5 月24日
    準備程序筆錄及審判筆錄），且被告二次為警查獲當日所採
    集之尿液，經送台灣檢驗科技股份有限公司鑑驗結果，94年
    6 月12日所採集之尿液呈嗎啡陽性反應、95年1 月14日所採
    集之尿液則呈嗎啡及安非他命陽性反應，有該公司濫用藥物
    尿液檢驗報告2 紙附卷可稽，堪認被告前揭自白與事實相符
    ，被告確有連續施用第一級毒品海洛因及第二級毒品安非他
    命犯行無訛。又被告前因施用第二級毒品安非他命案件，經
    台灣板橋地方法院以88年度毒聲字第7599號裁定送觀察勒戒
    後，因認無繼續施用毒品之傾向，由台灣板橋地方法院檢察
    署檢察官以88年度毒偵字第2565號為不起訴處分確定；又因
    施用第一級、第二級毒品海洛因、安非他命案件，經台灣台
    北地方法院以90年度毒聲字第198 號裁定送觀察勒戒後，認
    有繼續施用毒品之傾向，再經台灣台北地方法院以90年度毒
    聲字第462 號裁定令入戒治處所施以強制戒治，並經台灣台
    北地方法院檢察署檢察官以90年度毒偵字第327 號提起公訴
    ，其強制戒治之執行則因於戒治期間戒治成效經評定合格，
    認無繼續戒治之必要，再由台灣台北地方法院以90年度毒聲
    字第1942號裁定停止戒治，所餘戒治期間付保護管束，並於
    91年1 月19日保護管束期滿視為強制戒治執行完畢，此有電
    腦查詢台灣板橋地方法院檢察署檢察官88年度毒偵字第2565
    號不起訴處分書、台灣台北地方法院檢察署檢察官90年度毒
    偵第327 號起訴書及台灣高等法院被告前案紀錄表各1 份在
    卷可考。從而，被告確有於強制戒治執行完畢後，5 年以內
    再犯毒品危害防制條例第10條第1 、2 項之施用第一、二級
    毒品犯行。故本件事證明確，被告犯行洵堪認定，應依法論
    科。
二、核被告所為，係犯毒品危害防制條例第10條第1 項之施用第
    一級毒品罪及同條第2 項之施用第二級毒品罪。被告先後多
    次施用第一級毒品海洛因及第二級毒品安非他命之行為，各
    時間緊接，所犯構成要件相同之罪名，顯係出於概括犯意為
    之，各為連續犯，均應依刑法第56條之規定以一罪論，並加
    重其刑。又被告於94年11月中旬某日起至95年1 月13日下午
    3 時許多次施用毒品，均係將海洛因及安非他命一併放入吸
    食器內以燒烤吸食煙霧之方式施用，係以一施用行為同時觸
    犯施用第一級、第二級毒品2 罪名，為想像競合犯，應依刑
    法第55條前段之規定，從一重之連續施用第一級毒品處斷。
    移送併案審理部分雖未據檢察官起訴，惟與已起訴部分有連
    續犯之裁判上一罪關係，已如前述，本院自得併予審理，附
    此敘明。再者，被告有事實欄所載前科執行情形，有電腦查
    詢台灣台北地方法院檢察署檢察官90年度毒偵字第327 號起
    訴書及台灣高等法院被告前案紀錄表各1 份附卷可查，其於
    受有期徒刑執行完畢後5 年之內，再犯本件有期徒刑以上之
    罪，係屬累犯，應依刑法第47條之規定遞加重其刑。爰審酌
    被告前曾違犯麻醉藥品管理條例案件，復因施用毒品案件而
    接受觀察勒戒及強制戒治，並經有期徒刑執行完畢，竟不知
    悛悔，仍一再施用毒品，於本案先後經查獲2 次，一再戕害
    己身，顯示其定力不足、意志不堅、易受外界誘惑，原不宜
    寬縱，且於本院審理時，經合法傳喚無正當理由不到場，嗣
    經通緝始緝獲到案，本應從重量刑，惟念其施用毒品乃戕害
    自己身心健康，尚未危及他人及到案後坦承犯行，頗有悔意
    ，態度尚屬良好等一切情狀，量處如主文所示之刑。
據上論斷，應依刑事訴訟法第273 條之1 第1 項、第299 條第1
項前段，毒品危害防制條例第10條第1 項、第2 項，刑法第11條
、第55條前段、第56條、第47條，判決如主文。
本案經檢察官鄭嘉欣到庭執行職務
中    華    民    國    95    年    6     月    23    日
                  刑事第六庭法  官  姜麗香
以上正本證明與原本無異。
如不服本判決，應於判決送達後10日內，向本院提出上訴狀。
                            書記官  陳玉珍
中    華    民    國    95    年    6     月    27    日
附錄本案論罪科刑法條全文：
毒品危害防制條例第10條
施用第一級毒品者，處6 月以上5 年以下有期徒刑。
施用第二級毒品者，處3 年以下有期徒刑。


司法院資訊處製作；財團法人民間司法改革基金會備份。
